【裁判字號】    94,訴,1922
【裁判日期】    950104
【裁判案由】    違反槍砲彈藥刀械管制條例等
【裁判全文】
臺灣桃園地方法院刑事判決              94年度訴字第1922號
公  訴  人  臺灣桃園地方法院檢察署檢察官
被      告  午○○
                       (
指定辯護人  本院公設辯護人癸○○
被      告  壬○○
                      13號2.
                      於臺灣桃園女子監獄執行）
上列被告等因強盜等案件，經檢察官提起公訴（94年度偵字第99
41號、第11502 號、第13514 號），本院判決如下：
    主  文
午○○共同連續意圖為自己不法之所有，而搶奪他人之動產，處
有期徒刑壹年；又共同連續意圖為自己不法之所有，攜帶兇器，
以強暴至使不能抗拒，而取他人之物，處有期徒刑柒年陸月。應
執行有期徒刑捌年。被訴竊盜、寄藏可發射子彈具有殺傷力之改
造手槍、子彈部分均無罪。
壬○○連續行使偽造私文書，足以生損害於他人，處有期徒刑陸
月，如易科罰金，以佰元折算壹日。未扣案之切結書上偽造之
「楊淑君」簽名壹枚、「林俊怡」簽名貳枚，均沒收。
    事  實
一、午○○因染上毒癮，為籌措購買毒品之資，在其友人葉良煇
    （通緝中）之慫恿下，遂與葉良煇共同意圖為自己不法之所
    有，基於搶奪之概括犯意，由葉良煇騎乘車牌號碼不詳之機
    車搭載午○○，於附表一所示之時間、地點，趁丙○○、亥
    ○○、巳○○、黃郁雯不及抗拒之際，連續由午○○以徒手
    方式自後方奪取渠等之皮包及置於其內之證件、手機、現金
    等物（詳如附表一所示）；午○○、葉良煇復另行起意，共
    同意圖為自己不法之所有，基於強盜之概括犯意，由葉良煇
    、午○○共乘車牌號碼不詳之機車，再由其中1 人持不詳物
    品或不詳款式而可做為兇器之刀子（未扣案），於附表二所
    示之時間、地點，施強暴於辰○○、己○○、丑○○及寅○○，至使其等不能抗拒，強行取走渠等隨身攜帶之皮包及置
    於其內之證件、手機、現金等物（詳如附表二所示）。嗣其
    2 人除將所得之現金朋分花用外，並先後將亥○○、巳○○
    、黃郁雯、辰○○、丙○○、丑○○、己○○所有之手機交
    付予壬○○，囑其將之變賣出售，寅○○所有之手機則放置
    在午○○位於桃園縣中壢市○○○○街6 號2 樓之2 住處內
    。壬○○明知午○○、葉良煇所交付之如附表三編號3 至7
    之手機、寅○○所有之附表二編號3 之手機、丑○○所有如
    附表二編號4 之手機均係來歷不明之贓物，竟仍基於收受贓
    物之概括犯意而連續收受之，為避免手機出售後遭警循線查
    獲，並基於行使偽造私文書之概括犯意，分別冒用「林俊怡
    」及「楊淑君」之名義，於附表三所示之時間，前往桃園縣
    桃園市○○路143 號陳宏儒所經營之「基地台數位通訊公司
    」，及桃園市○○路367 號陳偉嵐所經營之「寰亞通訊生活
    館」，將午○○、葉良煇所交付之附表三編號3 至7 之屬贓
    物之手機及附表三編號1 、2 之手機（編號1 、2 之手機因
    所有人不詳，無從查證是否係贓物），以如附表三所示之價
    額，出售予不知情之陳宏儒及陳偉嵐（均經檢察官為不起訴
    處分），並在陳宏儒及陳偉嵐所提出之切結書之「立切結書
    人欄」上，連續偽造「林俊怡」及「楊淑君」之簽名（數目
    詳如附表三所示），並持以交付陳宏儒及陳偉嵐而行使之，
    足生損害於陳宏儒、陳偉嵐確認立切結書人身分之正確性、
    「林俊怡」及「楊淑君」，丑○○所有之手機則經壬○○留
    供己用，黃郁雯所有之手機則經不知情之王宗源（原名陳宗
    源）自壬○○處取得後，於94年4 月16日以800 元出售予「
    基地台數位通訊公司」。嗣經警依據丙○○之報案資料，調
    閱丙○○上揭手機之通聯紀錄加以比對後，認壬○○涉有重
    嫌，於94年5 月28日19時30分許在桃園市○○路33巷9 號前
    查獲壬○○，經壬○○同意後，於同日19時40分許至壬○○
    位於桃園市○○路○ 段195 號11樓之1 租屋處實施搜索，查
    獲丑○○遭強盜之JMAS S320 型手機（序號00000000000000
    0 號）1 支，再依壬○○之供述，於同年月29日4 時40分許
    至午○○位於中壢市○○○○街6 號2 樓之2 住處逕行搜索
    ，扣得寅○○遭強盜之SAGEM DC818 型手機1 支（序號0000
    00000000000 號）。
二、案經桃園縣政府警察局、桃園縣政府警察局大園分局報告臺
    灣桃園地方法院檢察署檢察官偵查起訴。
    理  由
壹、被害人亥○○、己○○、巳○○、丑○○、黃郁雯、未○○
    、申○○、天○○、辛○○、子○○、庚○○、卯○○、楊
    淑君、證人陳宏儒、酉○○、王宗源於警詢中、證人陳偉嵐
    、被害人丙○○、戌○○於警詢、偵查中之陳述，雖屬被告
    以外之人於審判外之言詞陳述，然於本院調查證據時，被告
    、辯護人均未於言詞辯論終結前聲明異議，依刑事訴訟法第
    159 條之5 第2 項之規定，渠等於警詢及偵查中之陳述均有
    證據能力；而被害人辰○○於警詢中之陳述，雖亦係被告以
    外之人於審判外之言詞陳述，然被害人辰○○經本院按址傳
    喚，均未到庭，而本院審酌其與被告午○○素無仇怨，當不
    致設詞誣陷，其陳述具有可信之特別情況，且為證明犯罪事
    實之存否所必要，依同法第159 條之3 第3 款之規定，其於
    警詢中之陳述亦有證據能力。
貳、有罪部分：
一、上開收受贓物後冒用被害人「林俊怡」、「楊淑君」名義出
    售予通訊行之事實，業據被告壬○○於警詢、偵查及本院訊
    問時供承不諱，核與被害人楊淑君、證人陳宏儒於警詢、證
    人陳偉嵐於警詢及偵查中證述情節、證人即查獲壬○○之警
    員互核相符，並有切結書影本3 紙、贓物認領保管單4 紙在
    卷可按，足認被告壬○○之自白確與事實相符，堪以採信。
    訊據被告午○○於本院審理時則矢口否認前開犯行，略以：
    伊根本沒有去搶奪、強盜他人之財物云云置辯。惟查：
（一）前開事實，業據被告午○○於94年5 月29日警詢中供承稱
      ：NOKIA 型號8850、序號000000000000000 號手機、INNO
      STREM 型號I2500 、序號000000000000000 號手機、NOKI
      A 型號3100、序號000000000000000 號手機、NOKIA 型號
      6100、序號0000000000000000號、NOKIA 型號T230、序號
      000000000000000 號手機都是伊與葉良煇搶來的，搶來的
      手機都交給壬○○處理等語（見94年度偵字第9941號偵查
      卷宗第7 至9 頁），於94年6 月6 日警員借訊時供稱：伊
      曾於94年4 月8 日23時30分許，在桃園縣八德市○○街搶
      奪1 名女子手機1 支及現金4000元、於94年4 月10日21時
      許在桃園市○○路○ 段433 號旁巷口搶奪1 名女子手機1
      支、於94年4 月10日23時30分許在中壢市○○○路旁搶1
      名女子之手機1 支及身分證等語（見94年度偵字第11502
      號偵查卷宗第8 頁）不諱。被告嗣雖翻異前供，辯稱：伊
      於警詢時之所以會承認，是因為警察說如果伊承認，他們
      就幫伊向檢察官求情，讓伊交保，如果伊不承認，他們就
      要用更重的強盜殺人罪移送伊，伊因為害怕，所以才會這
      樣承認云云，然證人即本案承辦警員乙○○、戊○○於本
      院審理時一致結證稱：我們於94年5 月29日查獲午○○時
      ，有問他是否有交給壬○○7 支手機，他原本不承認，我
      們就告訴他有這麼多證據可以證明，所以他就承認了，但
      當時還沒有找到被害人，後來我們找到被害人後，才又在
      94年6 月6 日借提羈押中之午○○，他也有承認，後來我
      們帶他去看犯案現場，在車上時午○○說他有請律師，要
      等律師來，回到刑警隊後，等了一會，午○○的律師就來
      了，我們就開始幫午○○製作筆錄等語，再佐以被告午○○斯時係年滿26歲之成年人，並非懵懂無知之人，焉有僅
      為求順利交保，甘冒將來可能遭判罪科刑之風險，而率予
      承認其實際上並未實施之犯行之理！另被告於94年6 月6
      日經警借提時，向警員表明業已委任律師，欲等候律師到
      達之意，此經被告午○○供明在卷，並經證人乙○○、戊○○於本院審理時證述明確，顯見被告斯時有希望所委任
      之律師在場，以保障其權利之意，而被告委任之羅美鈴律
      師確在該次之警詢筆錄上簽名，有警詢筆錄在卷可參，足
      見羅美鈴律師確在場，若被告午○○於該次警詢之自白確
      非出於自願，而係警員以恐嚇、利誘等手段迫使其承認，
      被告既執意等候其所委任之律師到場，何以在律師到場後
      ，反而未向其委任之律師陳明此情而尋求協助，此實與事
      理有悖。且被告午○○於94年6 月6 日經警員借提訊問結
      束而解送臺灣桃園地方法院檢察署時，經檢察官詢問稱：
      「警訊所言是否實在？有無補充？」時，答稱：「實在。
      因為我是提藥才去犯案，希望可以交保」（見94年度偵字
      第9941號偵查卷宗第136 頁），並未提及有遭警員脅迫、
      利誘而為不實供述等情事，是被告午○○辯稱：伊之所以
      承認，是因為警察說如果伊承認，他們就幫伊向檢察官求
      情，讓伊交保，如果伊不承認，他們就要用更重的強盜殺
      人罪移送伊，並非出於伊之本意云云，不足採信。本件尚
      無任何事證足證被告午○○於警詢中之自白係出於強暴、
      脅迫、利誘、詐欺、疲勞訊問、違法羈押或其他不正之方
      法。
（二）被害人亥○○、巳○○、黃郁雯、辰○○、丙○○、丑○○、己○○、寅○○所有如附表一、二所列之財物，分別
      於如附表一、二所列之時間、地點遭人搶奪、強盜等情，
      此經被害人亥○○、巳○○、黃郁雯、辰○○、丑○○、
      己○○於警詢中、被害人丙○○於警詢、偵查中、被害人
      寅○○於本院訊問時陳明在卷，並有診斷證明書1 紙（被
      害人丑○○部分）、贓物認領保管單4 紙（被害人丙○○
      、黃郁雯、寅○○、丑○○部分）在卷可按，而被害人亥
      ○○、巳○○、辰○○、丙○○、己○○遭搶奪、強盜之
      手機，經壬○○分別於94年4 月11日、同年5 月9 日，冒
      用「林俊怡」、「楊淑君」之名義出售予陳偉嵐經營之「
      寰亞生活通訊館」、陳宏儒經營之「基地台數位通訊公司
      」，被害人丑○○遭強盜之手機經警於壬○○處查獲，被
      害人黃郁雯遭搶奪之手機經王宗源自壬○○處取得後，於
      94年4 月16日以800 元出售予「基地台數位通訊公司」等
      情，此經證人陳偉嵐於警詢、偵查中、證人王宗源、陳宏
      儒於警詢中、證人壬○○於本院審理時陳明在卷，並有切
      結書影本4 紙（壬○○出售被害人丙○○所有手機予陳偉
      嵐時並未簽立切結書）在卷可按。證人壬○○於本院審理
      時結證稱：警員在伊處查扣之1 支手機、伊所出售予「基
      地台數位通訊公司」、「寰亞生活通訊館」之7 支手機（
      其中NOKIA 8310型、序號00000000 0000000號及MOTOROLA
      550G型、序號000000000000000 號手機共2 支，因查無所
      有人，無從認定是否亦為被告午○○搶奪或強盜所得）及
      王宗源出售予「基地台數位通訊公司」之1 支手機均係葉
      良煇、午○○交給伊，叫伊拿去賣掉，賣手機的錢都被葉
      良煇、午○○拿去買毒品了等語，證人壬○○與午○○並
      無仇怨，應無設詞誣陷之理，若謂證人壬○○係為脫免本
      件搶奪、強盜之嫌疑或隱瞞前開手機之真正來源以迴護他
      人，或如被告午○○於94年6 月15日警詢中所稱：因為伊
      與壬○○之男友葉良煇有仇，所以壬○○才會誣陷伊云云
      ，遂將責任推由被告午○○承擔，然證人壬○○與葉良煇
      係男女朋友關係，其若果欲虛捏前開手機之來源，實無一
      併誣陷葉良煇之必要，是其證詞應屬信而有徵，堪以採信
      。另被害人寅○○遭強盜之手機1 支係經警員乙○○、戊○○在被告午○○位於中壢市○○○○街6 號2 樓之2 住
      處內查獲，此經證人乙○○、戊○○於本院訊問時結證在
      卷，再佐以被害人寅○○於偵查中經檢察官提示午○○、
      丁○○、葉良煇、酉○○及王宗源之照片供其指認時，證
      稱：午○○很像是當時持刀的人等語，於本院審理時當庭
      指認被告午○○後，亦證稱：因為持刀強盜伊之人當時是
      戴半罩式安全帽，沒有戴口罩，伊有看到他的臉，午○○
      之輪廓、體型、身高都跟持刀強盜伊的人很像等語。被告
      午○○否認上揭犯行，辯稱：伊不知道該支手機為什麼會
      在伊住處內查獲，因為葉良煇有拿好幾支手機給丁○○，
      應該是丁○○拿來放在伊住處的，因為他那段時間暫時借
      住在伊那裡云云，惟丁○○經本院按址傳喚並未到庭，復
      拘提無著，又查無任何積極證據足證被告午○○前開所辯
      為真，實不足採信。
（三）綜上所述，被告午○○於警詢中既供承犯有附表一編號1
      、2 、4 、附表二編號1 、2 之犯行，而其上開自白經本
      院調查結果，又查無任何事證足證係出於強暴、脅迫、利
      誘、詐欺、疲勞訊問、違法羈押或其他不正之方法，而證
      人壬○○又證稱被害人亥○○、巳○○、辰○○、丙○○
      、己○○、丑○○、黃郁雯遭搶奪、強盜之手機係被告午
      ○○、葉良煇交付予伊，被害人寅○○遭強盜之手機又係
      經警在被告午○○之住處內查獲，且查無任何積極證據足
      證該手機是丁○○或其他人放置在被告午○○住處內，被
      害人寅○○於偵查及本院審理中復一致證稱被告午○○之
      輪廓、體型、身高與持刀強盜伊之人相似，足認被告午○○矢口否認犯行，無非卸責之詞，不足採信。本件事證明
      確，被告午○○、壬○○之犯行堪以認定，應予依法論科
      。
三、核被告午○○所為，附表一之犯行均係犯刑法第325條第1項
    之搶奪罪、附表二編號1 所列犯行係犯同法第328 條第1 項
    強盜罪、附表二編號2 至4 所列犯行係犯同法第330 條第1
    項之攜帶兇器強盜罪；被告壬○○所為，係犯刑法第349 條
    第1 項收受贓物罪、第216 條、第210 條之行使偽造私文書
    罪。公訴意旨雖認被告午○○所為附表二編號1 之犯行係犯
    刑法第330 條第1 項之攜帶兇器強盜罪，惟被害人己○○於
    警詢中係指稱：當時該2 名男子看到伊，就拿出長長的東西
    ，伊看到就趕快跑，結果被歹徒追上將伊打昏等語，是依被
    害人己○○之指述，並無法確定該所謂「長長的東西」係屬
    何物，且本件犯案之物並未經查扣，無從判定屬於「兇器」
    ，此部分公訴意旨容有未洽，惟因基本社會事實相同，爰依
    法變更起訴法條。被告壬○○偽造「楊淑君」、「林俊怡」
    簽名係偽造私文書之階段行為，偽造私文書之低度行為為行
    使偽造私文書之高度行為所吸收，均不另論罪。被告午○○
    與葉良煇就前開搶奪、強盜、攜帶兇器強盜犯行間，有犯意
    聯絡與行為分擔，應論以共同正犯。被告午○○先後4 次搶
    奪犯行、1 次強盜犯行與3 次攜帶兇器強盜犯行、被告壬○○先後多次收受贓物、3 次行使偽造私文書犯行，皆時間緊
    接、方法相同，所犯基本構成要件相同之罪名，顯係各基於
    概括犯意反覆而為，皆應依連續犯之規定各論以一重之搶奪
    、攜帶兇器強盜、收受贓物、行使偽造私文書等罪，並依法
    加重其刑。被告壬○○所犯連續收受贓物、連續行使偽造私
    文書2 罪間，有方法、目的之牽連犯裁判上一罪關係，應從
    較重之連續行使偽造私文罪處斷。被告午○○所犯連續搶奪
    、連續攜帶兇器強盜2 罪，方法各異，行為互殊，可認係分
    別起意，應予分論併罰。茲審酌被告午○○搶奪、強盜他人
    財物，對社會治安危害甚鉅，犯後猶飾詞卸責，惟並無不法
    前科，有臺灣高等法院被告前案紀錄表在卷足參，被告壬○○協助被告午○○等人銷贓，惟犯後坦承犯行，態度尚佳，
    及渠等犯罪之動機、手段等一切情狀，各量處如主文所示之
    刑，被告午○○部分合併定其應執行之刑，被告壬○○部分
    諭知易科罰金之折算標準，以資懲儆。被告壬○○在切結書
    上偽造之「楊淑君」簽名1 枚、「林俊怡」簽名2 枚，應均
    依刑法第219 條之規定宣告沒收；偽造之切結書3 紙，業經
    壬○○出售手機時交付予證人陳宏儒、陳偉嵐，非屬被告壬○○所有，故不得宣告沒收；至警員在被告午○○住處查扣
    之水果刀1 支，因無證據足證係被告午○○、共犯葉良煇用
    以犯本件加重強盜犯行之物，自不得宣告沒收，附此敘明。
、不另為無罪諭知部分：
一、公訴意旨略以：被告午○○與葉良煇共同意圖為自己不法之
    所有，基於搶奪之概括犯意，由葉良煇騎乘車牌號碼不詳之
    機車搭載午○○，於附表四所示之時間、地點，趁被害人未
    ○○、申○○（原名鄒淑蓉）、天○○、辛○○、子○○、
    庚○○不及抗拒之際，連續由午○○以徒手方式自後方奪取
    渠等之手提包及置於其內之財物、證件、手機等物；被告午
    ○○、葉良煇復共同意圖為自己不法之所有，基於強盜之概
    括犯意，由葉良煇騎乘車牌號碼不詳之機車搭載午○○，再
    由午○○持不詳款式之刀子，於附表五所示之時間、地點，
    施強暴於被害人卯○○，使其不能抗拒，並強行取走其隨身
    攜帶之手提包及置於其內之財物、證件、手機。因認被告午
    ○○此部分涉有刑法搶奪、攜帶兇器強盜罪嫌云云。
二、按犯罪事實應依證據認定之，無證據不得認定犯罪事實，刑
    事訴訟法第154 條第2 項定有明文。次按被告之自白，不得
    作為有罪判決之唯一證據，仍應調查其他必要之證據，以察
    其是否與事實相符，刑事訴訟法第156 條第2 項亦有明定，
    其立法意旨乃在防範被告自白之虛擬致與真實不符，故對自
    白在證據上之價值加以限制，明定須藉補強證據以擔保其真
    實性。又所謂補強證據，則指除該自白或不利於己之陳述本
    身之外，其他足以證明自白之犯罪事實確具有相當程度真實
    性之證據而言，雖所補強者，非以事實之全部為必要，但亦
    須因補強證據與自白之相互利用，足使犯罪事實獲得確信者
    ，始足當之（參照最高法院92年度台上字第3298號判決意旨
    ）」。訊據被告午○○於警詢中固坦承有附表四編號1 、編
    號3 至6 、附表五之犯行，惟此部分除被告之自白外，警員
    並未在被告午○○處查獲任何前揭被害人遭搶奪、強盜之財
    物，亦未查獲被告午○○有將該等被害人所有之手機交予壬○○變賣出售之情事；而附表四編號2 之部分，則為被告午
    ○○所堅決否認，而被害人申○○所遭搶之駕駛執照經警員
    於酉○○身上查獲，酉○○於警詢時雖陳稱：該枚駕駛執照
    是94年5 月30日警員至午○○之住處實施搜索時，午○○在
    他住處交給伊的云云，惟其於本院審理時則結證稱：伊於94
    年4 、5 月間，伊去桃園市○○路、民生路路口之葉良煇住
    處，當時葉良煇、午○○、王宗源、丁○○、壬○○都在，
    伊只記得該枚駕駛執照是其中1 人交給伊的，至於是何人交
    給伊的，伊不記得云云，證人酉○○前後陳述情節不一，其
    證詞實屬有疑，在別無其他積極證據可資佐證之情形下，實
    難僅憑證人酉○○前後不一之證詞，即遽認被害人申○○遭
    搶之駕駛執照係被告午○○交付予證人酉○○，進而推論被
    告午○○確有搶奪被害人申○○之犯行。被告午○○此部分
    犯罪事實尚屬不能證明，惟因此部分依公訴人起訴之旨，顯
    可認與前揭經本院論罪之搶奪、攜帶兇器強盜犯行，有連續
    犯之裁判上一罪關係，基於審判不可分原則，爰不另為無罪
    之諭知。
肆、無罪部分：
一、公訴意旨略以：（一）被告午○○明知具有殺傷力之改造玩
    具手槍及改造子彈各為槍砲彈藥刀械管制條例第4 條第1 款
    及第2 款所稱之槍砲及彈藥，非經中央主管機關許可，不得
    寄藏，竟未經許可，於94年4 月間某日，在中壢市○○○○
    街6 號2 樓2 號之住處，受葉良煇之託，代為保管藏置具有
    殺傷力之仿BERETTA 廠M9型半自動手槍製造之玩具手槍換裝
    土造金屬槍管而成之改造手槍1 把（槍枝管制編號：000000
    0000號，含彈匣一個）及具有殺傷力之玩具金屬彈殼加裝直
    徑約8mm 之金屬彈頭改造而成之改造子彈1 顆，而無故寄藏
    上開槍枝及子彈。嗣於同年5 月29日4 時40分許，為警員在
    上址執行搜索後查獲，並扣得上開槍枝（含彈匣1 個）1 把
    、子彈1 顆等物。（二）被告午○○於附表六所列之時間、
    地點，竊取被害人戌○○所有如附表六所列之財物。因認被
    告涉有違反槍砲彈藥刀械管制條例、竊盜之罪嫌云云。
二、按犯罪事實應依證據認定之，無證據不得認定犯罪事實；又
    不能證明被告犯罪者，應諭知被告無罪之判決；刑事訴訟法
    第154 條第2 項、第301 條第1 項分別定有明文。次按事實
    之認定，應憑證據，如未能發現相當證據，或證據不足以證
    明，自不能以推測或擬制之方法，以為裁判基礎（最高法院
    40年台上字第86號判例意旨參照）。又認定不利於被告之事
    實，須依積極證據，苟積極證據不足為不利於被告事實之認
    定時，即應為有利於被告之認定，更不必有何有利之證據（
    最高法院30年上字第816 號判例意旨參照）。公訴意旨認被
    告涉有前開犯嫌，係以被告午○○於警詢中之供述及警員在
    被告午○○住處內查獲扣案之改造手槍、子彈，在壬○○住
    處內查獲被害人戌○○遭竊之身分證、行車執照、駕駛執照
    、信用卡等物，而壬○○證稱前揭物品係被告午○○放置在
    伊住處內，為其主要論據。
三、訊據被告午○○於本院訊問時堅決否認有前開犯行，略以：
    伊不知道扣案之手槍、子彈為什麼會在伊之住處內查獲，後
    來警察叫伊供出1 個人，伊才說是葉良煇寄放在伊這裡；而
    戌○○的東西並不是伊放在壬○○住處內，也不是伊所竊取
    的等語置辯。經查：
（一）違反槍砲彈藥刀械管制條例之罪嫌部分：
  １、扣案之手槍1 把經送請內政部警政署刑事警察局（以下簡
      稱刑事警察局）鑑驗結果，認該手槍係仿BERETTA 廠M9型
      半自動手槍製造之玩具手槍換裝土造金屬槍管而成之改造
      手槍（含彈匣1 個，槍枝管制編號：0000000000號），機
      械性能良好，可擊發適用子彈，認具殺傷力；子彈1 顆認
      係玩具金屬彈殼加裝直徑約8MM 金屬彈頭改造而成之改造
      子彈，經試射，可擊發，認具殺傷力，有該局94年6 月25
      日刑鑑字第0940089719號槍彈鑑定書1 份在卷可按，顯見
      扣案之手槍、子彈屬槍砲彈藥刀械管制條例第4 條第1 項
      第1 款、第2 款所規定之槍砲、彈藥，殆無疑問。
  ２、被告午○○於警詢、94年5 月29日偵查中雖均供稱：扣案
      之改造槍枝、車床及砂輪機都是葉良煇寄放在伊那裡的等
      語（見94年度偵字第9941號第8 頁、第82頁），於94年7
      月22日偵查中則稱：伊有聽酉○○說槍是丁○○拿回來的
      等語（見94年度偵字第99 41 號第210 頁），惟證人酉○○於本院審理時結證稱：伊於94年5 月29日到午○○住處
      去看他，伊到的時候丁○○也在，丁○○有從一只袋子裡
      拿出1 把手槍給伊看，後來丁○○說他要去整理車子，等
      一下再回來，就出去了，沒有把那只裝手槍之袋子拿走，
      在他回來之前警察就來了等語，此與證人乙○○、戊○○
      於本院審理時證稱：當時是王宗源帶我們去午○○之住處
      ，我們到的時候，屋子裡有午○○、酉○○及冒名「林承
      劉」之甲○○（另案通緝中），扣案之手槍、子彈是放在
      1 只黑色袋子裡，該黑色袋子則放在客廳1 張桌子上面，
      我們一進到屋內就看見那只黑色袋子等語大致相符，且揆
      諸常情，該扣案之手槍、子彈若確係葉良煇或丁○○取得
      被告午○○同意後寄放在午○○處，衡情被告午○○當會
      妥為藏放，應不致隨意放置在客廳桌上，是尚難僅憑被告
      午○○於警詢中之供述與扣案之手槍、子彈，即認被告確
      有寄藏手槍、子彈之犯行。
（二）竊盜部分：
  １、被害人戌○○於警詢中陳稱其所有如附表六所列財物遭人
      竊取，惟並未指認係何人所竊，而警員於證人壬○○住處
      查獲被害人戌○○所有之身分證、行車執照、駕駛執照、
      台新銀行、中國石油及台塑石油信用卡各1 張，證人壬○○固證稱：戌○○之身分證、行車執照、駕駛執照、信用
      卡都是葉良煇、午○○拿回來的等語，惟此僅能證明前開
      物品係被告午○○與葉良煇拿回證人壬○○之住處，至該
      物品究係被告午○○、葉良煇所竊取，抑或係從他人處取
      得之贓物，則無任何積極證據足資證明。至證人壬○○於
      警詢中雖陳稱：在伊住處內查獲之證件、信用卡，伊有問
      午○○是怎麼來的，他說不用問也知道，他的意思應該是
      說不是偷來就是搶來的等語，惟此純屬壬○○個人臆測之
      詞，自不得為對被告午○○不利之認定。
四、綜上所述，本件依公訴人提出之證據，尚無從證明被告午○○有前開竊盜、寄藏槍枝、彈藥之犯行。此外，本院復查無
    任何積極確切之事證足資證明被告午○○確有公訴意旨所指
    之犯行，揆諸前揭判例意旨，被告午○○此部分犯罪自屬不
    能證明，自應為無罪之諭知。
據上論斷，應依刑事訴訟法第299 條第1 項前段、第300條、第3
01條第1 項，刑法第28條、第56條、第216 條、第210 條、第32
5 條第1 項、第330 條第1 項、第349 條第1 項、第51條第5 款
、第55條、第219 條，罰金罰鍰提高標準條例第第1 條前段、第
2條，判決如主文。
本案經檢察官古慧珍到庭執行職務。
中    華    民    國    95    年     1    月     4    日
                  刑事第十庭  審判長法  官    江德民
                                    法  官    柯姿佐
                                    法  官    蔡和憲
上正本證明與原本無異。
如不服本判決，應於送達後10日內，向本院提出上訴狀。
                                    書記官    常毓生
中    華    民    國    95    年    1     月    6     日
~F0
~T40
附表一（被告午○○搶奪有罪部分）：
  ┌──┬───┬────┬────┬──────────┐
  │編號│被害人│犯罪時間│犯罪地點│     所得財物       │
  ├──┼───┼────┼────┼──────────┤
  │1   │亥○○│94年4 月│桃園縣八│皮包：內有行車執照、│
  │    │      │8 日23時│德市義勇│NOKIA 3100型手機（序│
  │    │      │30分許  │街巷口  │號：000000000000000 │
  │    │      │        │        │）、NOKIA手機各1支  │
  ├──┼───┼────┼────┼──────────┤
  │2   │巳○○│94年4 月│桃園市大│NOKIA 6100型手機1 支│
  │    │      │10日21時│業路1段4│（序號：000000000000│
  │    │      │許      │33號旁巷│080）、鑰匙1串      │
  │    │      │        │口      │                    │
  ├──┼───┼────┼────┼──────────┤
  │3   │黃郁雯│94年4 月│桃園縣蘆│黑色皮包：內有航警局│
  │    │      │16日2 時│竹鄉南興│機場證、門禁卡、機票│
  │    │      │許      │村忠孝西│2份6張、國際牌G51手 │
  │    │      │        │路60號前│機（序號000000000000│
  │    │      │        │        │138）、現金3,000多元│
  ├──┼───┼────┼────┼──────────┤
  │4   │丙○○│94年5 月│桃園市同│咖啡色長方型皮包：內│
  │    │      │8 日12時│安街586 │有現金3500元、丙○○│
  │    │      │許      │號旁停車│身分證、汽機車駕照、│
  │    │      │        │場      │富邦銀行提款卡、台新│
  │    │      │        │        │銀行提款卡、華南銀行│
  │    │      │        │        │提款卡、富邦銀行VISA│
  │    │      │        │        │卡、新光三越VISA卡、│
  │    │      │        │        │NOKIA 手機（序號：44│
  │    │      │        │        │0000000000000）     │
  └──┴───┴────┴────┴──────────┘
附表二（被告午○○強盜有罪部分）：
  ┌──┬───┬────┬───────────┬───────┐
  │編號│被害人│犯罪時地│  犯    罪    方    法│所  得  財  物│
  ├──┼───┼────┼───────────┼───────┤
  │1   │己○○│94年04月│由午○○、葉良煇共乘機│皮包1 只（內有│
  │    │      │10日23時│車行至該處後停在路旁，│易利信T230型手│
  │    │      │30分許，│己○○見狀欲逃離該處，│機1 支（序：35│
  │    │      │在中壢市│仍遭午○○、葉良煇其中│00000000000000│
  │    │      │新中北路│1 人追上後將己○○打暈│號）、身分證1 │
  │    │      │旁之巷口│，至使己○○不能抗拒，│張            │
  │    │      │        │而取走其皮包1只       │              │
  ├──┼───┼────┼───────────┼───────┤
  │2   │辰○○│94年4 月│由午○○、葉良煇共乘機│皮包1 只（內有│
  │    │      │26日22時│車行至該處後停在路旁，│身分證、駕駛執│
  │    │      │5 分許，│，其中1 人持客觀上可為│照各1 張、INNO│
  │    │      │在桃園市│兇器之短刀1 把（未扣案│STREN I2500 型│
  │    │      │大興西路│），將辰○○推至門內後│手機1 支（序號│
  │    │      │2 段80巷│奪取其皮包，並持刀割傷│：000000000000│
  │    │      │13之1 號│辰○○之右手臂，至使張│06號）、現金3,│
  │    │      │前      │秀玉不能抗拒，而強取其│500元         │
  │    │      │        │皮包1 只              │              │
  ├──┼───┼────┼───────────┼───────┤
  │3   │寅○○│94年5 月│由葉良煇騎乘機車搭載陳│皮包1 只（內有│
  │    │      │8 日11時│國偉行至該處後停車，陳│駕駛執照、行車│
  │    │      │20分許，│國偉下車後持客觀上可為│執照、金融卡各│
  │    │      │在中壢市│兇器之刀子1 把（未扣案│1 張、SAGEM DC│
  │    │      │大勇二街│），恫嚇寅○○稱：皮包│818 型手機1 支│
  │    │      │、莒光路│拿出來，至使寅○○因心│（序號：332017│
  │    │      │口      │生畏懼而不能抗拒，強取│000000000 號）│
  │    │      │        │其皮包1 只            │、現金1,500元 │
  ├──┼───┼────┼───────────┼───────┤
  │4   │丑○○│94年5 月│由午○○、葉良煇共乘機│皮包1 只（內有│
  │    │      │14日21時│車行至該處後，其中1人 │JMAS S320 型手│
  │    │      │40分許，│持客觀上可為兇器之刀子│機（序號353918│
  │    │      │在桃園市│1 把（未扣案），先推邱│00000000號）、│
  │    │      │愛五街60│屏莉之頭部撞擊大門，再│SONY手機各1 支│
  │    │      │號前    │奪取其手中之皮包，因邱│、支票1 張（面│
  │    │      │        │屏莉極力反抗，該人即持│額150,200 元）│
  │    │      │        │刀子朝丑○○臉上揮舞，│、項鍊1 條、玉│
  │    │      │        │至使丑○○不能抗拒，而│墜子1 只、金融│
  │    │      │        │強取其皮包1 只，丑○○│卡4 張、駕駛執│
  │    │      │        │則受有下巴撕裂傷、雙肩│照、健保卡各2 │
  │    │      │        │、胸部多處挫傷、頭部外│張、印章2 枚、│
  │    │      │        │傷等傷害              │存摺1 本、現金│
  │    │      │        │                      │38,000元      │
  └──┴───┴────┴───────────┴───────┘
附表三（被告壬○○收受贓物、行使偽造私文書犯行部分）：
  ┌──┬────────┬────┬────────┬───────┐
  │編號│手機機型、序號、│變賣時間│ 變賣地點       │   備    註   │
  │    │所有人          │        │                │              │
  ├──┼────────┼────┼────────┼───────┤
  │    │序號：          │94年3月3│陳宏儒所經營位於│1、壬○○冒用 │
  │ 1  │000000000000000 │1日     │桃園縣桃園市民生│   林俊怡之名 │
  │    │所有人不詳      │        │路143號之基地台 │   義出售     │
  │    │                │        │數位通訊公司    │2、2 支（起訴 │
  ├──┼────────┼────┼────────┤   書誤載為3  │
  │    │序號：          │94年3月3│同上            │   支）手機交 │
  │ 2  │000000000000000 │1日     │                │   易金額共計 │
  │    │所有人不詳      │        │                │   1,000元    │
  │    │                │        │                │3、偽造「林俊 │
  │    │                │        │                │   怡」簽名1  │
  │    │                │        │                │   枚         │
  ├──┼────────┼────┼────────┼───────┤
  │    │NOKIA 3100      │94年04月│同上            │1、壬○○冒用 │
  │ 3  │序號：          │11日    │                │   林俊怡之名 │
  │    │000000000000000 │        │                │   義出售     │
  │    │亥○○所有      │        │                │2、3支手機交易│
  ├──┼────────┼────┼────────┤   金額共計3, │
  │    │NOKIA 6100      │94年04月│同上            │   500元      │
  │    │序號：          │11日    │                │3、偽造「林俊 │
  │ 4  │000000000000083 │        │                │   怡」簽名1枚│
  │    │巳○○所有      │        │                │  （起訴書誤載│
  ├──┼────────┼────┼────────┤    另偽造指印│
  │    │易利信 T230     │94年04月│同上            │    1枚）     │
  │ 5  │序號：          │11日    │                │              │
  │    │0000000000000000│        │                │              │
  │    │己○○所有      │        │                │              │
  ├──┼────────┼────┼────────┼───────┤
  │    │INNOSTREMi2500  │94年05月│陳偉嵐所經營位於│1、壬○○冒用 │
  │    │序號：          │09日    │桃園市○○路367 │   楊淑君名義 │
  │ 6  │000000000000000 │        │號之寰亞通訊生活│   出售君之名 │
  │    │辰○○所有      │        │館              │2、 2支手機交 │
  ├──┼────────┼────┼────────┤   易金額共計 │
  │    │NOKIA 8850      │94年05月│陳偉嵐所經營位於│   4,000元    │
  │    │序號：          │09日    │桃園市○○路367 │3、偽造楊淑君 │
  │ 7  │000000000000000 │        │號之寰亞通訊生活│   簽名1 枚（ │
  │    │丙○○所有      │        │館              │   出售被害人 │
  │    │                │        │                │   丙○○所有 │
  │    │                │        │                │   手機時未簽 │
  │    │                │        │                │   立切結書   │
  └──┴────────┴────┴────────┴───────┘
附表四（被告午○○搶奪不另為無罪諭知部分）：
  ┌──┬───┬────┬────┬──────────┐
  │編號│被害人│犯罪時間│犯罪地點│     損失財物       │
  ├──┼───┼────┼────┼──────────┤
  │1   │未○○│94年03月│桃園縣中│粉紅色背包：內有華南│
  │    │      │10日5時5│壢市新興│銀行信用卡、復華銀行│
  │    │      │0分     │路186號 │信用卡、郵局、合庫、│
  │    │      │        │之2遭搶 │竹企金融卡、健保卡3 │
  │    │      │        │        │張、未○○身分證、汽│
  │    │      │        │        │機車駕照、執業執照、│
  │    │      │        │        │員工證、鑰匙、現金  │
  │    │      │        │        │3000 元             │
  ├──┼───┼────┼────┼──────────┤
  │2   │申○○│94年04月│桃園市民│黑色皮包：內有身分證│
  │    │（原名│14日15時│生路大檜│、駕照、行照、郵局存│
  │    │鄒淑蓉│40分    │溪橋上遭│摺、郵局及新竹企銀提│
  │    │）    │        │搶      │款卡、健保卡、印鑑、│
  │    │      │        │        │匯豐銀行信用卡、台新│
  │    │      │        │        │銀行信用卡、荷蘭銀行│
  │    │      │        │        │信用卡、手機2支、鑰 │
  │    │      │        │        │匙、現金1200元      │
  │    │      │        │        │                    │
  │    │      │        │        │                    │
  │    │      │        │        │                    │
  │    │      │        │        │                    │
  │    │      │        │        │                    │
  │    │      │        │        │                    │
  ├──┼───┼────┼────┼──────────┤
  │3   │天○○│94年04月│桃園市延│公事包：內有學習司法│
  │    │      │18日17時│壽街94號│官證、員工證、健保卡│
  │    │      │05分    │前遭搶  │、駕照、健保IC卡、國│
  │    │      │        │（歹徒車│泰世華、台新、中國國│
  │    │      │        │號FKB-97│際商銀信用卡、郵局、│
  │    │      │        │3號）   │日盛提款卡、BENQ手機│
  │    │      │        │        │、印章、土地建物所有│
  │    │      │        │        │權狀、鑰匙、照片、現│
  │    │      │        │        │金1000元            │
  ├──┼───┼────┼────┼──────────┤
  │4   │辛○○│94年05月│桃園市建│皮包：內有身分證、手│
  │    │      │04日21時│華二街28│機、提款卡、現金5000│
  │    │      │10分    │號遭搶  │元                  │
  │    │      │        │        │                    │
  │    │      │        │        │                    │
  │    │      │        │        │                    │
  │    │      │        │        │                    │
  │    │      │        │        │                    │
  ├──┼───┼────┼────┼──────────┤
  │5   │子○○│94年05月│桃園縣中│皮包：內有身分證、健│
  │    │      │05日11時│壢市後興│保IC卡、印章、手機、│
  │    │      │40分    │路2段538│現金2000元          │
  │    │      │        │號前遭搶│                    │
  │    │      │        │        │                    │
  │    │      │        │        │                    │
  │    │      │        │        │                    │
  │    │      │        │        │                    │
  ├──┼───┼────┼────┼──────────┤
  │6   │庚○○│94年05月│桃園市正│皮包：內有身分證、手│
  │    │      │17日12時│康二街14│機、現金1000元      │
  │    │      │20分    │9號前遭 │                    │
  │    │      │        │搶      │                    │
  │    │      │        │        │                    │
  │    │      │        │        │                    │
  │    │      │        │        │                    │
  │    │      │        │        │                    │
  └──┴───┴────┴────┴──────────┘
附表五（被告午○○強盜不另為無罪諭知部分）：
  ┌──┬───┬────┬────┬──────────┐
  │編號│被害人│犯罪時間│犯罪地點│     損失財物       │
  ├──┼───┼────┼────┼──────────┤
  │1   │卯○○│94年05月│桃園市春│皮包：內有LG手機、富│
  │    │      │09日22時│日路1112│邦銀行信用卡、中華商│
  │    │      │30分    │巷13號前│銀提款卡、現金100元 │
  │    │      │        │遭歹徒持│                    │
  │    │      │        │刀類強盜│                    │
  └──┴───┴────┴────┴──────────┘
附表六（被告午○○竊盜無罪部分）：
  ┌──┬───┬────┬────┬──────────┐
  │編號│被害人│犯罪時間│犯罪地點│     損失財物       │
  ├──┼───┼────┼────┼──────────┤
  │1   │戌○○│94年05月│桃園市泰│咖啡色綠色花紋之皮包│
  │    │      │20日19時│山街中聯│：內有戌○○身分證、│
  │    │      │30分    │社商場前│機車駕照、車號FJ5-49│
  │    │      │        │機車置物│7號機車行照、健保卡 │
  │    │      │        │箱內物品│、第一銀行存款簿及金│
  │    │      │        │遭竊    │融卡、印章、郵局金融│
  │    │      │        │        │卡、中國信託信用卡、│
  │    │      │        │        │台新銀行信用卡2張、 │
  │    │      │        │        │其夫楊次福之臺灣銀行│
  │    │      │        │        │金融卡、其老闆陳水連│
  │    │      │        │        │之郵局金融卡、其女楊│
  │    │      │        │        │謹蓉之健保卡、現金27│
  │    │      │        │        │000元               │
  └──┴───┴────┴────┴──────────┘
中華民國刑法第210條：
偽造、變造私文書，足以生損害於公眾或他人者，處五年以下有
期徒刑。
中華民國刑法第216條：
行使第二百十條至第二百十五條之文書者，依偽造、變造文書或
登載不實事項或使登載不實事項之規定處斷。
中華民國刑法第325條第1項：
意圖為自己或第三人不法之所有，而搶奪他人之動產者，處六月
以上五年以下有期徒刑。
中華民國刑法第330條第1項：
犯強盜罪而有第三百二十一條第一項各款情形之一者，處七年以
上有期徒刑。
中華民國刑法第349條第1項：
收受贓物者，處三年以下有期徒刑、拘役或五百元以下罰金。
中華民國刑法第219條：
偽造之印章、印文或署押，不問屬於犯人與否，沒收之。


司法院資訊處製作；財團法人民間司法改革基金會備份。
